# 关于 2019 新财务报表格式的几点问题

提问人：luohongcheng 时间：2019-05-13 15:22:24
请教陈版，财政部下发了 2019 年一般企业新财务报表格式，1 、附件 1 中，有关项目说明：“应收票据” 项目，反映资产负债表日以摊余成本计量的、企业因销售商品、提供服务等收到的商业汇票，包括银行承兑汇票和商业承兑汇票。该项目应根据 “应收票据”科目的期末余额，减去“坏账准备”科目中相关坏账准备期末余额后的金额填列。
疑问：（ 1 ）此表述是否可以认为财政部要求上市公司对于应收票据（商业承兑汇票）需要计提坏账的态度？
（ 2 ）是否应建议上市公司客户 2019 年起对于应收商业承兑汇票计提坏账准备？
（ 3 ）如（ 2 ）应为 “是”，是否建议上市公司应发布临时公告等手续？（目前客户对于票据不计提坏账，我们的客户一般会采纳会计师意见）
2 、新财务报表格式中，依旧将 “应收利息”，“应收股利” 合并至 “其他应收款” 列报，对于 “应收利息” 和 “应收股利” 是否应建议客户按照应收账款和其他应收款的坏账政策计提坏账

回答人：chenyiwei
1 、是。事实上证监会也是这个态度，对商业承兑汇票需根据出票人信用风险情况计提准备。
2 、事实上在 2018 年年报中就应如此。当然，一般情况下，愿意接受商业承兑汇票结算的，都会要求出票人有较高的信用度，因此预计需计提的坏账准备可能并不多。
3 、对商业承兑汇票的坏账准备计提问题，考虑按重要性原则处理。
4 、对于 “应收利息” 和“应收股利”，理论上也应当计提坏账准备。实务中可根据对被投资单位的信用状况分析、资产负债表日后的实际收款情况等，并结合重要性原则予以考虑。